【裁判字號】    98,台上,1769
【裁判日期】    980402
【裁判案由】    違反著作權法
【裁判全文】
最高法院刑事判決            九十八年度台上字第一七六九號
上  訴  人  甲○○
                    弄27號2樓
上列上訴人因違反著作權法案件，不服智慧財產法院中華民國九
十七年十二月八日第二審更審判決（九十七年度刑智上更(一)字第
一三號，起訴案號：台灣新竹地方法院檢察署九十五年度偵字第
一三０二、三三三一號），提起上訴，本院判決如下：
    主  文
上訴駁回。
    理  由
按刑事訴訟法第三百七十七條規定，上訴於第三審法院，非以判
決違背法令為理由，不得為之。是提起第三審上訴，應以原判決
違背法令為理由，係屬法定要件。如果上訴理由書狀並未依據卷
內訴訟資料，具體指摘原判決不適用何種法則或如何適用不當，
或所指摘原判決違法情事，顯與法律規定得為第三審上訴理由之
違法情形，不相適合時，均應認其上訴為違背法律上之程式，予
以駁回。本件原審經審理結果，認上訴人甲○○犯行明確，因而
撤銷第一審所為科刑判決，改判依行為時牽連犯及常業犯之規定
，論處上訴人幫助以犯意圖銷售而擅自以重製於光碟之方法侵害
他人之著作財產權為常業罪刑。已綜核全部卷證資料，詳加斟酌
論斷，敘明其所憑之證據及認定之理由，從形式上觀察，並無違
法情形存在。又原判決以正犯賴文杰（業經原判決論處罪刑後未
上訴而告確定）意圖販賣牟利，擅自以重製於光碟之方法侵害他
人之著作權，並將盜錄遊戲光碟加以販賣，以其所得恃以維生，
乃依意圖銷售而擅自以重製於光碟之方法侵害他人之著作財產權
為常業罪論處其罪刑。而上訴人基於幫助之犯意，告知賴文杰取
得盜版遊戲光碟母片之方法，並教導其如何使用電腦設備以重製
盜版之遊戲光碟，顯係對正犯之賴文杰上開犯罪，於精神上及物
質上為幫助行為，認上訴人係該罪之幫助犯，已依卷存證據資料
，詳予闡析論敘，自無上訴意旨所指原判決有適用法則不當之違
法。再原判決以上訴人行為後，著作權法於民國九十五年五月三
十日修正，刪除第九十四條有關常業犯之規定，則修正後賴文杰
所犯上開違反著作權法之多次犯行，應予分論併罰，經比較新舊
著作權法結果，仍以行為時法較有利於賴文杰，應依修正前之規
定論處其罪刑，而上訴人亦應論以該罪之幫助犯，於理由內詳加
說明。上訴意旨徒憑己見，謂著作權法刪除常業犯之規定後，賴
文杰所犯違反著作權法應論以一罪，原判決就新舊法比較適用之
說明有誤云云，顯係誤解法律所為之爭執，難認係合法之第三審
上訴理由。另原判決並非單採告訴代理人林秋萍於檢察官偵查中
之證述為論罪之唯一依據，而該告訴代理人於警詢時之證述，依
刑事訴訟法第一百五十九條之五第二項規定，應具有證據能力，
業經原判決論述明確。故縱認其於檢察官偵查中之供述未經依法
具結，不得採為犯罪證據，然依該告訴代理人於警詢時之證述，
仍應為同一之認定，是此項訴訟程序之瑕疵，顯然於判決無影響
，依刑事訴訟法第三百八十條規定，仍不得認係適法之第三審上
訴理由。至上訴人其餘上訴意旨，對原判決究竟如何違背法令，
未依卷內訴訟資料為具體之指摘，徒憑己意，就屬原審採證認事
職權之適法行使，及原判決已經調查說明事項，任意指摘為違法
，或重為單純事實上之爭辯，自不足據以辨認原判決已具備違背
法令之形式要件。綜上所述，應認本件上訴違背法律上之程式，
從程序上予以駁回。
據上論結，應依刑事訴訟法第三百九十五條前段，判決如主文。
中    華    民    國  九十八  年    四    月    二    日
                      最高法院刑事第四庭
                          審判長法官  張  淳  淙
                                法官  劉  介  民
                                法官  蔡  彩  貞
                                法官  林  俊  益
                                法官  徐  文  亮
      本件正本證明與原本無異
                                      書  記  官
中    華    民    國  九十八  年    四    月    六    日
                                                Ａ


司法院資訊處製作；財團法人民間司法改革基金會備份。
